# 陈版。急求助融资租赁的实质性判断！

提问人：loud 时间：2014-01-23 13:41:51
以下为背景 甲单位是一家国有水泥企业，因长期经营不善，与个人乙签订租赁合同，合同合同 10 年，乙将水泥厂接手后，赶上经济形势好转，水泥价格一路走高，在接受的第 8 年，国家宣布关闭小水泥孰料生产线，乙随即在原租用的厂房隔壁新建一水泥厂。租赁期到后，乙方的新建的水泥厂已经全部投入使用且经营良好。此时承租的老厂房机器设备已经处于老化，孰料生产线已经不能使用，只有粉末生产线才可以稍微使用。出于战略的考虑，以防其他竞争者承租者承租厂房对生产线进行改造，加剧市场的竞争。乙方与甲方对经营合同进行了续签，签订合同 20 年。新签订的 20 年合同，乙方只履约支付了前两年的租赁，截止 2013 年 12 月 31 日，已经有两年半的租赁一直未支付，原因为甲方单位一直未有人与乙方联系。
询问：后续签订的 20 年合同如果判断是经营租赁还是融资租赁。如果是经营租赁，签订合同的 20 年已经占到承租机器设备的全部使用年限。如果是融资租赁，则甲方不可能将出租资产的价值提供给乙方，价值不好判断，承租厂房的土地性质也不能确定，甲方不可能给乙方提供任何有关于此厂房的财务和证明资料。

回答人：chenyiwei
租赁的一大特征是让渡资产使用权。但从你所说的情况看，本案例中后续租赁 20 年的目的并不是取得这些资产的使用权，而是通过支付一定对价的方式，换取出租人在 20 年内不把该资产让与他人，其目的并不是为了取得资产所有权上的主要风险和报酬。因此建议采用的处理方法为：按照每年承诺应支付的“租金”确认管理费用和相关应付款项，而不把相关资产纳入帐内核算。